臺灣高等法院高雄分院刑事判決　　　　　　　　九十二年度上更(二)字第二二號
　　上　訴　人
　　即　被　告　柯釆妤
　　義務辯護人　陳慧錚律師
　　上　訴　人
　　即　被　告　乙○○
　　選任辯護人　孫嘉男律師
右上訴人因違反毒品危害防制條案件，不服臺灣高雄地方法院九十年度訴字第一○六
八號中華民國九十年十二月十二日第一審判決（起訴案號：臺灣高雄地方法院檢察署
九十年度偵字第六七二六號；併辦案號：台灣台南地方法院檢察署八十九年偵字第一
三○三八號、一二七四五號、九十年度偵字第一二一三號、第一二一四號號），提起
上訴，經最高法院第二次發回更審，本院判決如左：
    主  文
原判決關於甲○○販賣第二級毒品部分暨乙○○部分均撤銷。
甲○○共同連續販賣第二級毒品，累犯，處有期徒刑拾年，褫奪公權柒年，併科罰金
新臺幣壹佰萬元，罰金如易服勞役，以罰金總額與陸個月之日數比例折算。扣案如附
表一編號一、附表二編號一所示第二級毒品安非他命；附表二編號二磅秤上殘留微量
之第二級毒品安非他命；附表四編號三所示第二級毒品安非他命；附表五編號一、二
所示第二級毒品安非他命；附表六編號一、二所示第二級毒品安非他命均沒收銷燬之
；扣案附表一編號四至編號八所示磅秤、研磨機、帳簿、空塑膠袋、空香菸盒；附表
二編號二、五所示磅秤、空塑膠袋；附表四編號六所示空塑膠袋；附表六編號三、十
一、十二所示空塑膠袋、00000000王八機行動電話卡、帳冊均沒收，販賣毒
品所得新台幣拾捌萬元均沒收，如全部或一部不能沒收時，以其財產抵償之。
乙○○共同連續販賣第二級毒品，處有期徒刑參年捌月，扣案如附表五編號一所示第
二級毒品安非他命沒收銷燬之，販賣毒品所得新臺幣壹萬元沒收，如全部或一部不能
沒收時，以其財產抵償之。
    事  實
一、甲○○原名為柯美英，於民國九十年一月二日更名，前因毒品危害防制條例案件
    ，經台灣台南地方法院判處有期徒刑三月，如易科罰金以三百元折算一日，嗣經
    台灣高等法院台南分院以八十八年度上易字第一八四號判決駁回上訴確定，於八
    十九年五月二十五日易科罰金執行完畢。詎仍不知悔改，復意圖營利，基於販賣
    第二級毒品安非他命之概括犯意，先後以0000000000號、00000
    00000號、0000000000號、0000000000號、0000
    000000號等電話號碼作為對外聯絡工具，為下列販賣安非他命之行為：
（一）甲○○意圖營利，並基於販賣安非他命之概括犯意，以不詳價格販入第二級毒
      品安非他命，自八十九年七月間某日起至八十九年（起訴書誤載為九十年）十
      一月六日止，在屏東縣林邊鄉○○村○○路二二七號附近及台南市後甲圓環、
      台南市○○路附近，以新台幣（下同）一千元至九千元不等價格，連續販賣安
      非他命予李威融共約十次，得款七萬元，嗣李威融為獲取販毒之佣金，乃自八
      十九年七月間起至同年十一月十一日止，與甲○○基於共同販賣第二級毒品安
      非他命牟利之犯意聯絡（李威融部分另案由台灣台南地方法院以九十年度訴字
      第八三五號判決科處有期徒刑四年），先後在台南市後甲圓環及永福路附近，
      共同販賣第二級毒品安非他命予蔡志偉（販賣給蔡志偉係自同年九月間起）及
      綽號「權哥」、「燕子」等姓名不詳之成年人，每次交易之金額為一千元至一
      萬元不等價格，共十次，得款二萬元。嗣先後(一)於八十九年十一月五日凌晨二
      時許，經警持檢察官所核發之搜索票會同海巡署台南市機動查緝隊，在台南市
      ○○○路二段七巷十三弄二二號七○六室租處，及甲○○所使用停放於前開租
      處地下室之Ｆ二─六三七七號自小客車內查獲附表一所示安非他命、海洛因及
      其所有供販賣第二級毒品之磅秤、帳冊等物品；(二)於八十九年十一月十一日零
      時許，李威融前往台南市○○路○段一五二巷四十八號「樂都旅社」三一一室
      欲販賣安非他命予蔡志偉時，為警方在李威融身上及所駕駛之八Ｍ─二○一八
      號自用小客車內起獲如附表二所示安非他命及共犯李威融所有供販賣毒品所用
      磅秤、空膠袋等物品；(三)警方查獲李威融供出甲○○後，於同日五時許前往台
      南市○○路三八八號十樓之七甲○○租處查緝時，甲○○拒不開門將門反鎖僵
      持至七時許始開門，並持其妹妹柯美蓮之身分證應訊，經警扣得附表三所示行
      動電話等物品。
（二）甲○○仍不知警惕，復承繼上開販賣安非他命之概括犯意，自八十九年十二月
      間起至九十年四月上旬止，先後在高雄縣路竹鄉○○村○○路十二號張宇良住
      處附近，平均每次以三千五百元之價格，共販賣約二十次之安非他命予張宇良
      （其中二次係販賣給乙○○），得款七萬元，其中乙○○亦經由張宇良共同向
      甲○○購買安非他命二次，每次一千元（即張宇良向甲○○購買安非他命價金
      中含乙○○所交付之一千元）。其間甲○○曾於九十年一月十一日二十三時五
      十分許，為警在台南市○○市○○路四七三號五樓之五查獲附表四所示海洛因
      、大麻、安非他命及其所有供販賣第二級毒品所用之塑膠袋等物品。
（三）詎甲○○仍不知悔悟，復承前揭意圖販賣安非他命營利之犯意，自九十年二月
      底起，與張宇良二人基於共同之犯意聯絡；自九十年三月間起，張宇良、乙○
      ○三人基於共同之犯意聯絡，由甲○○交付安非他命予張宇良，由張宇良在高
      雄縣大寮鄉等地，販賣給不特定人施用，於乙○○加入販賣之行列後，則由張
      宇良先囑乙○○前往約定交付毒品之地點查看是否有警方人員在場出現，或由
      張宇良洽約購毒者約定交付毒品之地點後，將安非他命交給乙○○持以交付給
      購毒者，每次販賣金額約一千元，共計二十次，得款二萬元，乙○○則參與其
      中十次，販賣金額約一萬元。嗣於九十年四月五日晚上，甲○○意圖營利，先
      在屏東縣潮洲鎮某處向綽號「阿兄」姓名年籍均不詳之成年男子以不詳價格販
      入安非他命八百餘公克後，與張宇良、乙○○基於共同販賣營利之犯意聯絡，
      由甲○○於九十年四月六日凌晨三時三十分許，與綽號「阿芬」之成年女子，
      約妥欲以三十五萬元之代價於同日十八時三十分許，在高雄縣大社鄉○○路一
      ○三巷三號「龍鄉ＫＴＶ」內販賣附表五編號一所示之安非他命（驗後毛重八
      百七十七點八公克，驗前毛重八百七十八公克）予「阿芬」之女子，甲○○於
      洽妥買賣細節後，在高雄縣楠梓區○○路張宇良租住處將安非他命交予張宇良
      ，同時交付附表五編號二所示之安非他命（驗後毛重十一點九五公克、驗前毛
      重十二公克）予張宇良作為酬勞，張宇良遂差遣乙○○先行探路並查看是否有
      警方人員在現場埋伏等情後，再駕駛ＪＪ─二七六五號自用小客車搭載不知情
      之友人呂姿旻赴約交易，於同日十八時三十分許，在「龍鄉ＫＴＶ」內停車場
      經警盤檢查獲，並扣得附表五所示之安非他命等物品，張宇良為警查獲後，向
      警方供出毒品來自甲○○，並以所持用之0000000000號行動電話與
      甲○○所使用之0000000000號行動電話聯絡，約妥在高雄市○○區
      ○○路三十六號前見面，並帶同警員於同年四月六日二十一時三十分許，在上
      址逮捕依約前來之甲○○，同時在甲○○所駕駛之二Ｓ─四九一五號自用小客
      車上，扣得附表六所示安非他命、信用卡及其所有販賣第二級毒品所用之帳冊
      、行動電話卡等物品。
二、乙○○因施用安非他命而結識張宇良，並透過張宇良向甲○○購買安非他命施用
    後，為圖可免費施用安非他命及獲取油錢、飯錢之補貼等不法利益，竟亦與張宇
    良、甲○○基於共同販賣安非他命圖利之概括犯意聯絡，自九十年三月間起至同
    年四月六日止，先後騎乘ＸＳＴ─一六○號機車前往高雄縣路竹鄉等地，為張宇
    良、甲○○交付安非他命給購買安非他命之人，或至約定地點探訪有無購毒者出
    現，或為避免被警查緝，前往查看有無警方人員在約定交付毒品之地點，以便張
    宇良、甲○○以每次約一千元之價格，共十次，販賣予不詳姓名之人施用，得款
    約一萬元，嗣因甲○○欲販賣安非他命給綽號「阿芬」之女子，先於九十年四月
    五日晚上，在屏東縣潮洲鎮某處向綽號「阿兄」姓名年籍均不詳之成年男子販入
    安非他命八百餘公克後，與張宇良、乙○○基於共同販賣營利之犯意聯絡，由甲
    ○○於九十年四月六日凌晨三時三十分許，與綽號「阿芬」之成年女子，約妥欲
    以三十五萬元之代價於同日十八時三十分許，在高雄縣大社鄉○○路一○三巷三
    號「龍鄉ＫＴＶ」內販賣附表五編號一所示之安非他命（驗後毛重八百七十七點
    八公克，驗前毛重八百七十八公克）予「阿芬」之女子，甲○○於洽妥買賣細節
    後，在高雄縣楠梓區○○路張宇良租住處將安非他命交予張宇良，張宇良再差遣
    乙○○騎乘ＸＳＴ─一六○號機車先為張宇良、甲○○前往「龍鄉ＫＴＶ」探訪
    交易地點及是否有警員埋伏後，返回張宇良在高雄市○○區○○路三十六號住處
    等候張宇良時，因張宇良被警逮捕而循線查獲。
三、案經高雄市政府警察局移送臺灣高雄地方法院檢察署檢察官偵查起訴及臺灣臺南
    地方法院檢察署移送併辦。
    理  由
一、訊據上訴人即被告甲○○矢口否認有販賣安非他命之犯行，辯稱：警方所查獲附
    表一所示之物品係王昭炎所有，附表二所示之物全部是李威融所有，附表四所示
    之物品，伊不清楚是何人所有，至於附表五、附表六所示之安非他命，係綽號「
    阿兄」之焦福明委託伊代為轉交給綽號「阿芬」之女子，後來因伊錯過與綽號「
    阿芬」約妥之時間，便請張宇良代為交給綽號「阿芬」之女子，因張宇良漏未取
    出附表六編號一、二所示之安非他命，遂再與張宇良聯絡後，再度前往高雄市○
    ○區○○路三十六號欲交付漏未取出之安非他命，當初焦福明交付上開物品時，
    係以白色不透明的手提袋包裝，所以伊不清楚袋內所裝者係安非他命，其亦未曾
    販賣安非他命予李威融、蔡志偉、張宇良及綽號「權哥」、「燕子」等不詳姓名
    之人云云。另訊據上訴人即被告乙○○固坦承有代張宇良送安非他命之情事，惟
    亦矢否認有與被告甲○○、張宇良共同販賣安非他命之情事，辯稱：張宇良都說
    安非他命是他跟朋友一起買的，是朋友的份，要伊順路幫他送毒品，伊不知係販
    賣云云。
二、然查：
（一）甲○○原名為柯美英，於九十年一月二日更名，有戶政機關之更名資料在卷可
      憑（見本院上更(一)字第二二五號卷(二)第三頁）。關於被告甲○○販賣安非他命
      給李威融、蔡志偉等人之犯行：
    (一)證人李威融於檢察官偵查中證稱：「柯美英有販賣毒品，我的毒品也是向她買
      的，今年七月間起向她買了十一、二次了，每次一千元到九千元左右」（見八
      十九年偵字第一三○三八號卷第八一頁背面）「八十九年七月開始向他買，共
      向他買了十次左右，都在我住處附近，如果有去台南也會在台南向她買，每次
      都以一千元至九千元不等價錢買，是購買安非他命」等語，並當庭指認被告甲
      ○○即係其所稱之「姐仔」明確（見九十年度偵字第六七二六號卷第八九頁背
      面、第九十頁）。於原審證稱：「我從八十九年七月開始都向她買安非他命；
      每次大約都在一萬元以下，重量約半兩五包，如果買五千元就是二至三包，至
      少向她買了七、八萬元」「用0000000000號電話號碼聯絡她，說我
      要拿多少價錢安非他命，如果她在屏東，就會送去我住家那邊給我，交易地點
      都在屏東縣林邊鄉我家附近，如果她在台南就到台南市後甲圓環及慶平路附近
      與她交易，總共買了十次左右」等語（見原審卷第一一八頁）。再者，證人李
      威融於警詢中另證稱：「我從八十九年七月份起開始『轉賣』柯女交予我之安
      非他命，大部分均在屏東地區販賣，所賣出之安非他命數量約七、八萬元」「
      （問：販賣毒品所得金錢你有無抽成？）沒有抽成，但柯女每次均會獎償我七
      、八百元」、「我均以她的行動電話0000000000及0000000
      000與其連絡等語（見同上警卷第三頁背面），依李威融前開警詢所證，其
      係販賣安非他命後，自被告甲○○手中獲得七、八百元之報酬，則其於同日在
      警詢中所稱：開始轉賣柯女所交付之安非他命等語之真意，核其性質係分擔被
      告甲○○之販賣安非他命之行為，而非自行販賣。
    (二)再者，李威融於於檢察官偵查中亦證稱：「另外柯美英叫我將毒品送到我屏東
      住處附近，她交代我交給『權哥』『燕子』等人，這些人將錢交給我，我再將
      錢交給柯美英」「是打0000000000及0000000000號電話
      與柯美英聯絡」「（問：柯美英讓你抽成多少？）每次都有幾百元；八十九年
      七月開始幫柯美英販賣」等語（見八十九年偵字第一三○三八號卷第四三至四
      五頁）。參以如後所述扣案未載年度之八月二十八日帳冊內確載「２９(二)燕子
      ２０００」等文字之記載，足徵李威融除有從八十九年七月間起迄於同年十一
      月間止，連續多次向被告甲○○購買安非他命外，亦有與甲○○共同販賣安非
      他命予「權哥」、「燕子」等人無訛（但被告甲○○與李威融共同販賣給蔡志
      偉則自八十九年九月間起，詳後所述）。證人蔡志偉於檢察官偵查中證稱：「
      安非他命是向柯美英買的；有時一千元，有時一萬元，大約共買十二次左右，
      都在後甲圓環清粥小菜附近，要我向李威融說，李威融再聯絡柯美英，柯美英
      再交給李威融拿給我，我直接將錢交給李威融，因為認識李威融才認識柯美英
      ，李威融告訴我柯美英有在賣毒品」等語（同上偵卷第七九頁、第八○頁）。
      於原審證稱：「我是向甲○○購買的（當庭指認），從八十九年九月買到十一
      月十日。我打電話跟她聯絡，有時在台南市後甲圓環處拿錢給她，她直接把安
      非他命毒品給我，有時侯我先拿錢給她，她再請朋友把安非他命拿到我台南市
      ○○路租處給我。大約買了十幾次，每次一千至一萬元，總共花了二萬多元購
      買」「前幾次我錢交給柯女，柯女說要把毒品交給李威融轉交給我」「我先把
      錢給柯女，是柯女叫李威融當天到至樂都旅社把毒品拿給我」「檢察官偵查中
      有些不實在，過程是我把錢直接交給柯，柯請李把毒品交給我，有時是她直接
      交給我。在台南市後甲圓環交錢給柯」等語（見原審卷第一九三頁），足證蔡
      志偉有從八十九年九月間起迄於十一月十日止，先後透過李威融向被告甲○○
      購買十次之安非他命無訛，其於原審所證沒有透過李威融向被告甲○○購買毒
      品云云，顯係迴護之詞，應不足採信。
    (三)按證人之陳述有部分不符或相互間有歧異時，究竟何者為可採，法院仍得本其
      自由心證予斟酌，非謂有不符或矛盾，即應認其全部均為不可採，如基本事實
      之陳述與真實性無礙時，仍非不得予以採信，此有最高法院七十四年台上字第
      一五九九號判例可按。證人李威融就其向被告甲○○購買毒品之次數究係十次
      ，抑或十一、二次，及如後所述就在其身上扣得之安非他命等物品係屬何人所
      有，所供尚非一致。證人蔡志偉於警詢中亦證稱：「自八十九年一月份起迄今
      陸續向李威融購買安非他命十二次，最後一次是在本月（即八十九年十一月）
      四日早上約六點」；惟於檢察官偵查中則供稱：「八十八年間就開始向甲○○
      購買」；於原審又證稱：「從八十九年九月左右買到十一月十日」各等語，就
      購買毒品之對象、時間之陳述並不全然相同。同案被告乙○○就透過張宇良向
      被告甲○○購買毒品之次數，於警詢中稱有二、三次，於原審則供稱八、九次
      ；就購買之時間，先則供稱係九十年二月底買到三月中旬，嗣又稱係九十年二
      月至四月等語，確有先後歧異之情事。惟販賣毒品係屬政府所嚴禁及重罰之行
      為，販賣毒品者事後為規避販毒之重責，互為推諉扣案毒品、販賣工具之所有
      人，或辯稱未參與毒品之交付行為，或短計販賣次數等避重就輕之詞，恆屬人
      之常情，且除非有帳冊可循，購毒者亦鮮有就購買之次數及每次購買之金額、
      時間詳為記憶者，尤以購買之金額恆隨當時之資力而定，且未必每次購買之金
      額均相同，甚至與販賣毒品者之交情不同，價格亦有差異，何況因時間之經過
      ，記憶錯誤實在所難免，自難僅因購買毒品之次數不符或不確定，時間、金額
      有些微之差異，即謂全無可採。
    (四)證人李威融前開先後所證雖未盡一致，惟其除向被告甲○○購買安非他命供己
      施用外，尚與被告甲○○共同販賣安非他命抽取不法利益之時間、地點等基本
      事實，已迭據其於警詢、檢察官偵訊時證述明確，復有經警查獲所查扣如附表
      二所示物品可資佐證，足認其所證基本事實堪以採信。至被告甲○○販賣之次
      數、金額應以最有利於被告甲○○之方式認定之，亦即販賣十次，又販賣毒品
      所得財物各次雖無從明確計算，但佐參證人李威融於原審證所稱「至少向她買
      了七、八萬元」等語（見原審卷第一一八頁），採最有利於被告甲○○之方式
      計算，應認定為金額七萬元。又李威融係於八十七年五月十八日入伍服役，迄
      於八十九年三月十七日退伍，此經李威融於原審證述在卷（見原審卷第一九三
      頁），並有屏東縣政府九十屏府兵徵字第一五四六二號函足稽（見台灣台南地
      方法院九十年度訴字第八三五號卷第五九頁），嗣李威融又因施用毒品案件於
      八十九年五月十八日被送至屏東看守所執行觀察勒戒，至同年六月十二日因無
      繼續施用毒品之傾向而出所，再因執行觀察勒戒處分於八十九年十一月十一日
      被送至台南看守所，於九十年二月十二日被送往台南監獄執行強制戒治處分，
      此有台灣高雄地方法院法務部在監在押資料表可憑（見原審卷第八○頁）。可
      見證人李威融自八十七年五月十八日至八十九年三月間既在軍中服役，八十九
      年五月十八日至八十九年六月十二日間則在勒戒處所執行觀察勒戒。衡諸上情
      ，蔡志偉應無可能從八十九年一月間起向李威融或透過李威融向被告甲○○購
      買安非他命，李威融亦不可能於執行觀察勒戒期間內販賣安非他命予蔡志偉或
      與被告甲○○共同販賣安非他命給蔡志偉。
    (五)況蔡志偉於檢察官偵查中、原審及李威融被訴違反毒品防制條例案件中改稱：
      「警訊時如果不講是向李威融買，會被警察打，安非他命是向柯美英買的，有
      二、三次是柯女叫李威融拿給我」等語（見台灣台南地方法院九十年度訴字第
      八三五號卷第一三一頁、八十九年度偵字第一三○三八號卷第七九頁、原審卷
      第一九三頁），均一再證稱安非他命是向被告甲○○所購買等語，是蔡志偉於
      警詢所稱「我自八十九年元月份起迄今陸陸續續向李威融購買安非他命毒品」
      云云，尚無可採（按：此係指八十九年一月至同年八月之期間不可能向李威融
      購買）。再者，李威融係於八十九年六、七月間始認識被告甲○○，此經其於
      原審證述明確（見原審卷第一一八頁），被告甲○○於九十年一月十二日在檢
      察官偵查中亦供稱：認識蔡志偉不到半年，與蔡志偉沒過節等語（見九十年度
      偵字第一二一四號卷第二五頁），而如前所述，蔡志偉係經由李威融向被告甲
  ○○購買安非他命，則蔡志偉實無自八十八年起即向被告甲○○購毒之可能，
      是蔡志偉於檢察官偵查中證稱係從八十八年起即向被告甲○○購買安非他命等
      語，關於時間方面所證上詞，應無可採，應以蔡志偉事後所述係自八十九年九
      月至八十九年十一月十一日止，經由李威融向被告甲○○所購買安非他命，較
      符合事實而可資憑信。至於證人蔡志偉於原審所稱沒有透過李威融向被告甲○
      ○購買毒品云云，則委無可採。
（二）關於被告甲○○販賣安非他命給張宇良、乙○○之犯行：
    (一)張宇良於警詢時陳稱：「我所吸食之安非他命都是向姐仔購買的，從九十年二
      月中旬開始向姐仔買安非他命，數量在二錢至三錢，共向她買二十餘次。我都
      是打0000000000與她聯絡，每次交易地點都在我住處高雄縣路竹鄉
      ○○路十二號前，每次交易金額三千五百元至九千元不等」「經我當場指認該
      甲○○就是我向其購買安非他命之人」等語（見高市警刑偵五字第三四三二號
      警卷第八頁至十二頁）。於檢察官偵查中供稱：「九十年二月初起向柯女買毒
      品，我在路竹路旁向她買，每次一百元（按：應係一千元）至七、八千元不等
      」「（問：究竟是去年十二月或今年二月柯女開始賣毒品給你？）之前是透過
      朋友向她買，我本人是今年二月才開始向她買，去年十二月是我們共同出錢透
      過另一個朋友向她買」「從八十九年十二月前後差不多向柯女買了二十幾次；
      大部分都是送到我住處」「差不多是三千五百元至九千元」等語（見九十年度
      偵字第六七二六號偵查卷第三一頁、第四二頁）。
    (二)張宇良於原審供稱：「（問：自九十年二月底至四月六日止居間經手朋友請你
      代購安非他命次數？）近二十次。約一千至二千不等，約二萬多元；甲○○直
      接經手交付有三次，款項約四千或四千五左右；警訊時所述購買二十幾次不只
      我個人部分，是包括朋友請我向甲○○購買的部分」等語（見原審卷第一八七
      頁）。又被告乙○○於警詢中供稱：「我施用的毒品是拜託張宇良向別人購得
      ，以前我不知道張宇良是向何人購買，經張宇良告知後才清楚我託張宇良購買
      的毒品是向甲○○購買，每次購買以一千元，差不多有二、三次」等語（見高
      市警刑偵五字第三四三二號卷第十六頁）。於原審證稱：「（你警訊表示託被
      告張宇良向被告柯購買二、三次安非他命是在何時？）九十年二月至四月間；
      直接打電話給張宇良，如果張宇良有就直接拿給我，我以一千元購買」等語（
      見原審卷第一八六頁），足徵被告甲○○確有販賣安非他命給同案被告乙○○
      及已判決確定之張宇良施用無訛。
    (三)雖張宇良事後翻異前供，於本院前審調查時證稱：施用毒品係向綽號「小陳」
      之男子購買，綽號「小陳」之男子交被告甲○○送毒品過來，其係向被告甲○
      ○借錢，而非欠甲○○購買毒品的錢云云（見本院上更(一)卷第一○四頁）；被
      告乙○○於本院前審調查時亦翻異前詞，否認有向被告甲○○購買安非他命云
      云。然參以一般證人基於人性之弱點以及事後避免得罪涉案被告之考量，往往
      有嗣後翻異前供而改為有利於被告證述之現象，惟法院對證人所為前後矛盾不
      一之證述，不宜僅依表面之觀察，發現其一有矛盾情形即全然摒棄不採，亦不
      應依證人事後之翻供即認其原先之證詞不實，法院為確實發現真實，仍有必要
      依前述證人人性弱點之角度深切觀察其前後所為不同之證述，何者係真實可信
      ，何者係事後為避免得罪被告所為迴護之詞，而不應採信，以作為判決之依據
      。經查，被告甲○○於原審已陳明張宇良未欠伊錢等語（見原審卷第六五頁）
      ，已見張宇良上述改稱其係向被告甲○○借錢，而非欠甲○○購買毒品的錢云
      云，兩人就此所供情節明顯矛盾；又被告乙○○對前此供述之立證過程亦未能
      合理交待何以不一致之情由，顯見張宇良、乙○○上開所述純係迴護之詞，不
      足為有利於被告甲○○之認定。
    (四)張宇良就其向被告甲○○所購買之毒品價格雖於警詢供稱三千五百元至九千元
      不等云云，於檢察官初次偵查中則供稱一千至七、八千元，嗣經檢察官質以何
      以在警詢中供稱係三千五百至九千元時，則供稱差不多等語，於原審又證稱約
      二萬元等語，亦先後分歧，惟其於警詢及經檢察官質問後既已明確供稱約三千
      五百元至九千元不等，應以於警詢時所供較為可採，且應採最有利於被告甲○
      ○之方式計算即二十次，每次三千五百元，共計七萬元。同案被告乙○○就透
      過張宇良向被告甲○○購買毒品之次數，雖於警詢中稱有二、三次，於原審則
      供稱八、九次，就購買之時間亦先後供稱係九十年二月底買到三月中旬，及九
      十年二月至四月等不一其詞。惟其於警詢及原審就確有透過張宇良向被告甲○
      ○購買安非他命施用之指述始終如一，所謂八、九次係包括向張宇良購買部分
      ，是其所證應以經原審闡明後所證述：於警詢時表示託張宇良向柯女買二、三
      次安非他命，時間在九十年二月至四月間等語，較接近真實，次數則應以最有
      利於被告甲○○之方式計算即二次為憑，金額應包括在張宇良向被告甲○○購
      買之每次三千五百元中認定之。
（三）關於被告甲○○與張宇良、乙○○販賣安非他命給他人之犯行：
    (一)張宇良與被告甲○○自九十年二月底至同年四月六日止，共同販賣安非他命予
      他人施用，已據其於警詢中供稱：因為之前我有向「姐仔」購買毒品，欠她一
      些現金，她叫我替他『運輸』毒品，事成之後，之前欠她的錢就不用還，並會
      拿一些毒品安非他命讓我吸食當作酬勞，為警查獲峰香菸盒內之安非他命就是
      「姐仔」給我『運輸』毒品之酬勞。如果有人要買毒品，我會替別人先聯絡「
      姐仔」，問她有沒有空下來，聯絡好後就等她下來交毒品，然後再將毒品拿給
      要買的人。我替人聯絡購買毒品是從九十年二月底開始至遭警方查獲時。我如
      果沒有毒品吸食時，我向她開口她會讓我先吸食，錢可以欠著等語（見高市警
      刑偵五字第三四三二號卷第七至十三頁）。張宇良未曾主張其於警局有何非任
      意性陳述之情事，苟其確無上述行為，何須於警詢時故為不利於己之陳述，使
      自身受有嚴厲刑罰科處之危險？其於偵審中復稱「乙○○先前曾幫其由路竹住
      處載到岡山將毒品給朋友，共送了十次，探路的目的是怕警方在現場埋伏等語
      （見偵卷第三一頁、原審卷第二二八頁、第二四一頁）明確。
    (二)被告乙○○於本院前審調查時尚自承：有從九十年三月間起迄於九十年四月初
      止，連續幫張宇良送毒品之情事（見本院上更(一)卷第七三頁）。於檢察官偵查
      中亦供稱：九十年三月中旬後，我幫張宇良把東西拿給別人，我從四維路把毒
      品拿出來，拿了十次，有幫張宇良到「龍鄉○○○○○路；他是把地點給我，
      我去看看有沒有人等語（見九十年度偵字第六七二六號第三二頁、第八三頁背
      面）。於原審供稱：「探路之用意是去看要拿毒品之人」「探路的地點在路竹
      鄉」等語（見原審卷第九二頁、第一四九頁），於警詢時供稱「張宇良均與他
      人連繫好再叫我送到他所講的地方，到時就有人在該地方等我」等語（見高市
      警刑偵五字第三四三二號卷第十六頁），核與張宇良右揭所稱「乙○○是從九
      十年三月中旬開始替我送毒品，他替我送十餘次，他送毒品所騎交通工具加油
      錢、香煙、飯錢我都幫他出及提供毒品給他吸食，他都騎ＸＳＴ─一六○車牌
      號碼重型機車替我送毒品到岡山給我朋友」等語相符（見同上警卷第一○頁、
      同上偵卷第三一頁）。足見被告甲○○確有與張宇良、乙○○共同販賣安非他
      命多次予不詳姓名之人無訛。
    (三)而張宇良確與被告甲○○自九十年二月底至同年四月六日止，共同販賣安非他
      命予他人施用之事實，亦經本院以九十一年上訴字第一四七號判決科處有期徒
      刑四年確定。被告乙○○於原審供稱：「所謂探路是去看要拿毒品的人」等語
      ，張宇良於原審供稱：「乙○○會去幫我看朋友有沒有來，因為害怕在朋友還
      沒有來時，警方會在現場埋伏」等語（見原審卷第九二頁、第二四一頁）。如
      張宇良僅是要把毒品交給共同出資購買毒品之人，其大可直接託被告乙○○送
      交即可，何須事先探路，如僅係交付毒品予出資購買安非他命之人，張宇良何
      須支付加油錢、香煙、飯錢予被告乙○○？被告乙○○辯稱：不知係販賣毒品
      云云，委無可採，證人張宇良於本院前審調查時證稱：僅告訴乙○○是朋友出
      錢買的安非他命，且次數沒有那麼多云云，顯係迴護被告乙○○之詞，不足為
      被告乙○○有利之認定。同案被告張宇良於原審供稱經手代購約二十次，約一
      千至二千元不等，約二萬元等語（見原審卷第一八七頁），被告乙○○僅參與
      其中十次，採最有利於被告乙○○之方式，即以每次一千元計，乙○○參與共
      同販賣安非他命之金額，應為一萬元。
（三）關於被告二人與張宇良共同販賣給綽號「阿芬」等人之犯行：
    (一)原審同案被告張宇良於警詢中供稱：販賣毒品的上線是綽號叫「姐仔」之女子
      叫我拿去「龍鄉ＫＴＶ」交給人，然後將錢拿回來給她，這些毒品是要用來販
      賣給人吸食的。因為之前我有向「姐仔」購買毒品，欠她一些現金，她叫我替
      他『運輸』毒品，事成之後，之前欠她的錢就不用還，並會拿一些毒品安非他
      命讓我吸食當作酬勞。我是在九十年四月六日十八時三十分替「姐仔」『運輸
      』毒品時為警方查獲。六日所『運輸』毒品之安非他命是綽號「姐仔」之女子
      所提供，也是在九十年四月六日凌晨三點半拿至高雄市○○區○○路三十六號
      交給我。她交代這些毒品要賣三十五萬元。我是打「姐仔」行動電話0000
      000000與她聯絡，她都是打我行動電話0000000000與我聯絡
      。她有提供一張ＳＩＭ卡，門號為0000000000號給我朋友乙○○與
      我暫時聯絡。她將毒品交給我後，我就替她去交易等語（見高市警刑偵五字第
      三四三二號卷第七至十三頁）。
    (二)張宇良於檢察官偵查中亦供稱：「扣案毒品是甲○○所有，因要拿去ＫＴＶ給
      甲○○的朋友；是九十年四月六日凌晨三時三十分許，向甲○○拿的，代價是
      給我十二公克安非他命；有聽到她說要賣三十五萬元；柯女電話000000
      00號；柯女交毒品時乙○○在場」「我是聽芬仔說要買三十五萬元」「當天
      我們是台南玩回來接到芬仔的電話，芬仔要我們趕快把東西送過去，這些毒品
      是當天凌晨三點半就事先交給我要我送去，還未送給芬仔，芬仔當天下午就打
      電話來，柯女把毒品交給我時，呂姿旻不知情；酬勞是被查扣的十二克安非他
      命等語（見九十年度偵字第六七二六號三○頁、第四三頁）。於原審證稱：「
      被查獲時我主動告訴警方我取得毒品之處所，警方就帶我前往我取得毒品之處
      所，就是我住處，那時乙○○也在場，我就告訴警方毒品來源是甲○○，並且
      用電話與柯女連絡表示已經交付毒品完畢，柯女知道後表示要過來，我與警方
      就在住處埋伏」等語（見原審卷第二二八頁）。
    (三)被告乙○○於警詢及本院前審調查時供稱：我於九十年四月六日在高雄市○○
      區○○路三十六號等張宇良時被警查獲；在龍鄉ＫＴＶ被警方查獲之毒品是「
      阿姐」所有，張宇良是幫「阿姐」拿給別人的；「阿姐」將右述毒品交給張宇
      良時我有在場；經我當場指認甲○○就是「阿姐」等語（見同右警卷第十五至
      十六頁及本院上更(一)卷第七四頁），被告甲○○亦坦承當日確有拿毒品給張宇
      良，請張宇良拿毒品給別人之事實（見九十年度偵字第六七二六號卷第三五頁
      、本院上更(一)卷第一○一頁）。被告乙○○於警詢時供稱「（問：據張宇良稱
      係幫柯采良運輸安非他命至高雄縣大社鄉○○路一○三巷三號龍鄉ＫＴＶ欲給
      綽號阿芬之女子交易時，你曾幫他先到該處探路是否有此事？）是有此事」等
      語（見同上警卷第十六頁），且本件亦與其先前十次販賣安非他命所分擔之工
      作相同，均係先前往探路了解狀況，已如前述，且核與張宇良右開所述相符，
      其確參與共犯之部分行為，應已明確。何況參以證人呂姿旻於警詢及原審證稱
      ：警方所查獲那包安非他命，是一位叫「小智」之男子在四月六日十八時左右
      從張宇良住處拿出來給張宇良的，我聽到「良哥」和一位叫「芬姐」的女子在
      講電話，他說他要將那包安非他命送去給「芬姐」；經我當場指認「小智」就
      是乙○○沒錯」等語（見同上警卷第二○頁及原審卷第六七頁），亦可證明被
      告二人與張宇良共同販賣安非他命給「阿芬」之女子無訛。
    (四)被告甲○○辯以：因張宇良疏未取出附表六編號一、二所示之安非他命，乃與
      張宇良聯絡後，再度前往高雄市○○區○○路三十六號欲交付上開安非他命云
      云，核與張宇良右開所證係被警方查獲後始以電話連繫被告甲○○前來等情不
      符，委難採信。原審同案被告張宇良於九十年四月六日被警查獲後配合警方以
      電話聯絡被告甲○○，被告甲○○駕駛二Ｓ─四九一五號自用小客車依約前往
      高雄市○○區○○路三十六號前，經警起獲附表六編號二所示之安非他命，被
      分裝成二十一小包，每包驗前重量三‧四六公克、三‧五二公克、三‧五六公
      克、三‧○二公克、二‧九五公克、三‧五三公克、三‧○一公克、三‧五一
      公克、三‧○三公克、二‧九八公克、三‧○五公克、三‧五三公克、三‧五
      二公克、三‧○三公克、三‧○七公克、三‧四八公克、三‧○二公克、三公
      克、三‧五四公克、三‧五二公克（見原審卷第二九頁），足見上開安非他命
      之分裝有相當之定律可循，應係考量購毒者資力情形預為分裝以便出售，且如
      係供已施用亦無於出門時全部攜帶外出之必要，如係供已施用亦無全部予以分
      裝之必要，足證此等安非他命係為出售而販入至明。
    (五)被告甲○○一再辯稱查扣之安非他命八百餘公克非伊所有，然其先稱係一名綽
      號「阿兄」要伊幫忙販賣（見高市警刑偵五字第三四三二號卷第三頁），嗣又
      否認上情，改稱「阿芬」與「阿兄」原即認識，他們早就議定買賣毒品之事，
      「阿兄」因伊要回台南，要伊順路幫他拿來高雄交給「阿芬」，但因錯過與「
      阿芬」所約定之時間，所以才拿到張宇良住處寄放，並告知張宇良「阿芬」之
      行動電話號碼，麻煩他幫我與「阿芬」連絡後交給她（見同上警卷第五頁）。
      其後雖供出「阿兄」係焦福明（見高市警刑偵五字第一六八三六號卷第五頁背
      面），復稱「阿兄」姓陳（見原審卷第二二四頁）。其前後反覆其詞，更無從
      查證其所辯可採，已難憑信。惟其自始至終均稱上開毒品之來源是「阿兄」此
      人，佐以證人即張明證偵查員在本院前審調查時稱有聽到被告甲○○以電話與
      「阿兄」用電話聯絡，應該是她的上手（見本院上訴卷第一一六頁）；及張宇
      良證稱九十年四月六日前伊與甲○○到潮州，看到甲○○與一男子見面，甲○
      ○說那個人就是「阿兄」（見本院上更(一)卷第二○九頁），雖無從證明「阿兄
      」即係焦福明本人（詳後再述），但其上開毒品安非他命確來自「阿兄」無訛
      。本院既無從採信被告甲○○上開代轉交之辯詞，且亦已證明被告二人與張宇
      良共同販賣安非他命給「阿芬」之女子，已詳述如前，則當可斷定被告甲○○
      之前確為販賣安非他命牟利，以不詳價格向「阿兄」販入安非他命八百餘公克
      ，應無疑義（至於營利之意圖，再詳論於後）。
（四）經警查獲扣案過程及扣押物品鑑驗與認定結果：
    (一)臺南市警察局第五分局員警於八十九年十一月五日凌晨二時許，在臺南市○○
      ○路○段七巷十二弄二號被告甲○○租住處，及停放在地下室之Ｆ二─六三七
      七號自用小客車內，所扣如附表一編號一、二之白色晶體一包、白色粉末二包
      及不明之白色粉末四包，已據被告甲○○自承在卷，並有搜索扣押證明筆錄在
      卷可憑（見南五刑偵字第六四八之一號卷第五頁），前開晶體等物經分別送請
      法務部調查局及內政部警政署刑事警察局鑑定結果，係分屬驗後餘重五百五十
      八點一公克（實際淨重五百五十八點八公克）之第二級毒品安非他命、淨重三
      點三一公克（包裝重零點三四公克）之第一級毒品海洛因，及未含有毒品反應
      之白粉淨重四十三點七一公克，此有內政部警政署刑事警察局及法務部調查局
      鑑驗通知書三紙（見八十九年度偵字第一三○三八號卷第十五至十九頁）在卷
      可稽。證人王招炎於初次警詢雖供稱前開扣案物品係綽號「黑輪」所寄放等語
      ，惟嗣經警方比對扣案帳冊之筆跡認與王招炎之筆跡不同時，王招炎於第二次
      警詢中已更正其前開供述，陳稱：該批毒品全都是當時自稱「柯美蓮」之被告
      甲○○所有，而帳簿則是她用來記錄販賣毒品用的，裡面記錄的一切及筆跡都
      是她自己所寫的；在上次製作筆錄時，我是因為可憐她，她說她有癌症，隔天
      就要動手術，要求我幫忙承認這一批物品是我的，事後她會幫我打官司，還我
      清白，我因心生同情，才自承該批物品是我的；因為我事後由家人口中得知她
      根本沒有去動手術，也沒有幫我澄清，還於八十九年十一月十一日凌晨再度因
      販賣毒品被台南市警局第二分局刑事組查獲，所以才據實告訴警方等語（見八
      十九年度偵字第一三○八號卷第六二頁之警詢筆錄）。而被告甲○○與王招炎
      同時被查獲當日在檢察官偵查中確曾表示：我有可能是子宮癌必須治療住院等
      語（見八十九年度偵字第一二七四五號卷第四頁），核與證人王招炎前開所證
      核屬相符。
    (二)再者，證人王招炎於被訴違反毒品危害防制條例案件審理中亦供稱：毒品是柯
      美英的；毒品是柯美英在販賣；如果有人打電話來購買，她就用天秤量後，拿
      出去賣等語（見原審卷第二七五頁及第二七六頁所附台灣台南地方法院筆錄影
      本）；於原審審理時亦到庭證稱：「八十九年十一月五日所查獲之安非他命、
      海洛因、現款二萬七千元、磅秤、研磨機等是甲○○的；帳冊不是我的字跡，
      Ｆ二─六三七七號自用小客車是甲○○的（按係被告之妹所有由被告甲○○占
      有使用），平常也是她在用，我有看過她在分裝、秤量安非他命毒品，時間是
      八十九年九月底到十一月初，她都用電話聯絡交易」等語（見原審卷第一九一
      頁、第一九二頁），參以被告甲○○於檢察官偵查中亦坦承帳冊是其所書寫（
      見八十九年度偵字第一二七四五號卷第四頁背面），於原審亦自承帳冊係其所
      有（見原審卷第一五一頁、第一九○頁）及上開自用小客車係其所支配使用，
      前開扣案物品又分別係在該車及其租住房內查獲，且磅秤、研磨機等均可從事
      販賣毒品之工具，帳冊內又記載有：麻Ｘ３實際為５７公克、４２公克、分為
      １ｘ５半，並載有金額等文字與數字，而扣押之物品內亦有大麻等物，足證帳
      冊確兼有記錄販毒之情事無訛。況且被告甲○○先則辯稱：帳冊係「黑輪」叫
      伊抄的等語（見八十九年度偵字第一二七四五號卷第四頁背面），事後又改稱
      是王招炎叫我寫的等語（見原審卷第二八一頁），先後所辯不一，再佐以其於
      為警查獲時復冒用「柯美蓮」之名義應訊等一再規避等情觀之，證人王招炎事
      後所證前開扣案物品係被告甲○○所有，應屬可信。被告甲○○請求再傳訊證
      人王招炎到庭說明，核無必要，併此敘明。
    (三)臺南市警察局第二分局員警於八十九年十一月十一日零時許，在臺南市○○路
      ○段一五二巷四十八號「樂都旅社」第三一一室門外，自李威融身上及其所駕
      駛之八Ｍ─二○一八號自用小客車內扣得附表二所示物品之事實，亦經李威融
      於警詢陳明在卷（見南市警二刑偵字第五○八號卷第二頁），上開扣案物品經
      鑑定結果，係第二級毒品安非他命、殘留有第二級毒品安非他命之磅秤、吸食
      器及摻有第一級毒品海洛因之香菸，有高雄醫學大學附設中和紀念醫院檢驗報
      告三紙（見原審卷第三六八頁、第三七○頁及第三七一頁）附卷可憑。雖被告
      甲○○否認扣案物品為其所有，亦否認有與李威融共同販賣安非他命之情事。
      扣案如附表二所示物品究係何人所有？李威融於警詢中供稱：「安非他命六小
      包是柯美蓮（按即是被告）交給我，叫我替她販賣，電子秤亦是柯女交給我使
      用，摻海洛因之峰牌香菸也是柯女託我拿給綽號燕子之男子試抽，因為最近均
      未遇見『燕子』，所以該支海洛因香菸盒一直置於我口袋，吸食器十二個係其
      所購賣，分裝夾鏈袋係我所有」等語（見同上警卷第二頁背面），又於檢察官
      偵查中供稱：「柯美英將毒品放在我這裡，由她通知我去賣；八十九年十一月
      十一日凌晨在蔡志偉住處外被查獲之毒品是柯美英的，她拿到屏東給我的，她
      說要先放在我這裡，她說她有被通緝，會怕就暫放我這裡」等語（見八十九年
      度偵字第一三○三八號卷第四四頁、第八○頁）；於其被訴違反毒品防制條例
      案件中供稱：「扣案的東西是柯美英寄放我這裡，共有安非他命六包，電子秤
      一組、吸食器十二個、空分裝袋九十三個；電子秤是柯美英寄放，安非他命是
      我自己吸的；九十三個分裝袋是柯女被抓交保，說東西要寄放在我那邊，包成
      一包」等語（見台灣台南地方院九十年訴字第八三五號卷第二八頁及第一三三
      頁），前後所供述情節固非完全一致。
    (四)然參酌證人蔡志偉於原審所稱「（問：李威融當天何以至樂都旅社找你？）我
      先把錢給柯，是柯叫李把毒品拿給我」等語（見原審卷第一九四頁）；於檢察
      官偵查中證稱：安非他命是向柯美英買的；柯美英要我向李威融說，李威融再
      聯絡柯美英，柯美英再交給李威融拿給我，錢我直接交李威融，因為認識李威
      融才認識柯美英，李威融告訴我柯美英有在販賣毒品等語（見八十九年度偵字
      第一三○三八號卷第七九頁）；又李威融於警詢時供稱：因蔡志偉於昨日晚間
      十八時許，曾打我的行動電話託我向柯美蓮（按即是被告）調半兩安非他命等
      語，及如前所述，李威融確有與被告甲○○共同販賣安非他命之情事，再參以
      查獲當天，如蔡志偉確只是要李威融幫忙找被告甲○○，盡可以電話聯繫即可
      ，李威融如要交還磅秤等物品，亦無須大費週章，先前往「樂都旅社」，再聯
      絡被告甲○○之理，更無將右開安非他命全部攜帶在身上之必要。因此，李威
      融八十九年十一月十一日凌晨，前往樂都旅社之目的應係與被告甲○○共同欲
      販賣安非他命予蔡志偉無訛，且李威融亦因與被告甲○○共同販賣安非他命經
      台灣台南地方法院判處罪刑在案，已如前述。綜合上情，在李威融身上查獲如
  附表二編號一至三及編號五所示空夾鏈袋、磅秤均係其與被告甲○○所有共同
      作為販賣安非他命之工具，李威融於檢察官偵查中證稱：扣案之安非他命係其
      在台南市五期重劃區向甲○○購買，蔡志偉於檢察官偵查中證稱：被查獲當天
      是要李威融幫伊找被告甲○○云云，均無可採。
    (五)臺南市警察局第五分局於九十年一月十一日二十三時五十分許，在臺南縣永康
      市○○路四七三號五樓之五被告甲○○及朱繼光之租住處，起獲查扣如附表四
      所示毒品等物品之事實，亦經被告甲○○於警詢中陳述明確（見南市警五刑偵
      字第二九號卷第二頁），上開疑似毒品粉末、晶體經分別送請鑑定結果，編號
      一、三所示白色粉末一包及白色晶體十四包分別係第一級毒品海洛因，淨重零
      點七二公克（包裝重零點二七公克），及第二級毒品安非他命，毛重十六點七
      公克，此有法務部調查局鑑驗通知書及毒品初步檢驗報告單存卷可按（見原審
      卷第二六三至二六四頁）。編號四、五所示之吸食器二組及殘渣袋九十六個，
      分別殘留有第一級毒品海洛因及第二級毒品安非他命之事實，亦有高雄醫學大
      學附設中和紀念醫院檢驗報告單在卷可憑（見原審卷第三三八至三三九頁）。
      再者，前開處所係被告甲○○、朱繼光所共同承租，此經被告甲○○於警詢時
      陳明在卷（見同上警卷第二頁背面）。
    (六)雖被告甲○○否認扣案之物品為其所有，而朱繼光於警詢中亦供稱不知係何人
      所有等語（見同上警卷第六頁），惟證人即查獲警員楊銘仁於原審證稱：「九
      十年一月十一日當天前往中華路查獲時，被告甲○○、朱繼光不在，所以會同
      管理員前去搜索，吸食器二組放在床頭兩邊的地上，化妝台上查到幾包安非他
      命，海洛因殘渣袋等在化妝台的抽屜內及衣櫥衣服內起獲，搜索時柯、朱都沒
      有在場，之後約十一點左右柯、朱回來說去屏東，我又繼續搜索，大麻及海洛
      因是在他們回來才搜到，柯、朱互推不是他們的，可是化妝台抽屜內有起出數
      萬元，柯女說是她的，但是在相同地點查獲的大麻及海洛因殘渣，柯女又說不
      是她的」等語（見原審卷第三八五頁），被告甲○○既自承在化妝台抽屜內起
      出之現金係其所有，而抽屜內亦有大麻、海洛因，再佐以李威融、蔡志偉、張
      宇良均指稱被告甲○○有販賣安非他命之情事，而被告甲○○復一再被查獲並
      起出毒品，又無人出面指訴朱繼光販賣毒品，朱繼光被訴持有毒品罪嫌，亦經
      台灣高等法院台南分院以九十一年上易字第七六號判決無罪確定（見本院上更
      (一)字第二二五號卷(二)第四頁）等情觀之，扣案附表四之物品應係被告甲○○所
      有無訛。雖證人楊銘仁於原審亦證稱：朱繼光有說扣案之物品係其所有等語，
      惟參酌上開證述情節觀之，朱繼光此部分審判外自白難謂與事實相符，自難據
      此而認上開毒品等物為朱繼光所有。
    (七)高雄市政府警察局刑警大隊員警於九十年四月六日十八時三十分許，在高雄縣
      大社鄉○○路一○三巷三號「龍鄉ＫＴＶ」停車場內，在同案被告張宇良所駕
      駛之ＪＪ─二七六五號自用小客車內扣得附表五所示物品之事實，亦經判決確
      定之同案被告張宇良陳述明確（見高市警刑偵五字第三四三二號卷第八頁），
      上開疑似毒品經送鑑定結果，編號一、二白色晶體一大包及一中包，確係第二
      級毒品安非他命，分別為驗後毛重八百七十七點八公克、驗後毛重十一點九五
      公克，有高雄醫學大學附設中和紀念醫院檢驗報告單二份附卷可據（見原審卷
      第二七頁至二八頁）；警方於同日二十一時三十分許，在被告甲○○所駕駛之
      二Ｓ─四九一五號自用小客車內扣得附表六所示物品之事實，亦經被告甲○○
      自承在卷（見同上警卷第三頁），編號一、二分裝成二包及二十一包之白色晶
      體，經送鑑定結果，分別係驗後毛重六十八點二公克及驗後毛重六十六點二五
      公克之第二級毒品安非他命之事實，亦有高雄醫學大學附設中和紀念醫院檢驗
      報告單附卷足稽（見原審卷第三○至第三一頁）。
    (八)如前所述，同案被告張宇良所持有附表五所示毒品係被告甲○○所交付之事實
      ，迭據被告甲○○及同案被告乙○○、張宇良於警偵訊時供認不諱。證人焦福
      明於本院前審調查時否認有「兄仔」、「阿兄」等綽號，亦否認有交付安非他
      命及海洛因給被告甲○○之情事（見本院上更(一)卷第一五一頁以下），其被訴
      交付附表五、六所示安非他命予被告甲○○之罪嫌，亦經台灣屏東地方法院檢
      察署檢察官於九十一年五月二十九日以九十一年度偵字第二五九三號處分書處
      分不起訴，有不起訴處分書在卷可憑（見本院上更(一)卷第一八二頁）。證人即
      警員張明證於本院前審調查時雖證稱：焦明福之綽號為「老兄」等語，惟其亦
      證稱：該綽號「老兄」係被告甲○○所告知等語（見本院前揭上更(一)卷一五五
      頁），則所證述上情亦非有據。已判決確定之同案被告張宇良於本院前審審理
      時亦無法證明焦福明即係被告甲○○所稱「老兄」或「阿兄」之人，亦無法證
      明焦福明有交付附表五、六所示毒品給被告甲○○，是被告甲○○所辯毒品係
      焦福明所交付，其於被查獲後已供出來源云云，尚屬不能證明。辯護意旨稱「
      被告甲○○應有毒品危害防制條例第十七條減刑規定之適用」云云，惟該規定
      所謂供出毒品來源因而破獲者，雖不以供出其前手真實姓名年籍為限，凡能將
      其毒品來源之有關資料供出，使調查或偵查犯罪之公務員得據以破獲者亦該當
      之。然被告甲○○所供出之焦福明，並不能證明確係毒品來源，且亦未因而破
      獲，核與前開減刑規定不合，應予敘明。
（五）證人即與被告甲○○同居之王招炎在警詢時證稱「我們同居的處所是她承租的
      ，柯女她沒有職業，她的經濟來源是販賣毒品所得」等語（見八十九年度偵字
      第一三○八號卷第六三頁背面之警詢筆錄），並參以非法販賣安非他命係政府
      嚴予查緝之違法行為，非可公然為之，而被告已有施用毒品前科，並經判處有
      期徒刑三月確定在案，對此自應有所認識；且不論是袋裝或紙包之安非他命，
      均可任意分裝或增減其份量，而每次買賣之價量，亦隨時隨雙方關係之深淺、
      當時之資力、需求程度及對行情之認知等因素，機動的調整，因之販賣之利得
      ，除經坦承犯行，或價量均臻明確外，委難察得實情，是縱未確切查得販賣賺
      取之實際差價，但除別有事證，足認係按同一價格轉讓，確未牟利之情形外，
      尚難執此認非法販賣之事證有所不足，致知過坦承者難辭重典，飾詞否認者反
      得逞僥倖，而失情理之平；且安非他命因價格昂貴，取得不易，凡為販賣之不
      法勾當者，苟無利可圖，應無甘冒被查緝法辦重刑之危險，平白無端義務為該
      買賣之工作，是其販入之價格必較售出之價格低廉，而有從中賺取買賣差價牟
      利之意圖及事實，應屬合理之認定。被告雖矢口否認有販賣毒品之犯行，然以
      被告與購買毒品之人均非至親故交，苟無利得，豈會甘冒重刑之風險，一再與
      之相約交易毒品之理，何況其無正當工作收入，卻於九十年四月五日一次向上
      游綽號「阿兄」之男子以不詳價格購買八百餘公克之安非他命，自可認被告有
      販賣圖利之意圖而販入毒品安非他命，實彰彰明甚。何況，被告甲○○屢為警
      查獲後，仍一再販售安非他命，亦足徵其係以營利之犯意販入而售出無訛，被
      告乙○○為張宇良及被告甲○○探路、交付安非他命予購買毒品之人，從中獲
      取交通工具之加油錢、香煙、飯錢或免費吸用安非他命，亦足以證明其有營利
      之犯意無訛。
（六）綜上所述，右揭諸多補強證據已足以擔保確信李威融、蔡志偉、張宇良、乙○
      ○等人向被告甲○○購買安非他命之指證為事實，亦可以確信被告乙○○自九
      十年三月間起與被告甲○○、張宇良共同販賣安非他命給不詳購毒者，被告二
      人前開所辯，顯係事後卸責之詞，要無可採。本件事證已經明確，渠等販賣安
      非他命圖利之犯行堪以認定，應予依法論科。
三、查安非他命係毒品危害防制條例所稱之第二級毒品，不得非法持有及販賣。核被
    告甲○○、乙○○販賣安非他命之所為，均係犯毒品危害防制條例第四條第二項
    之販賣第二級毒品罪。被告甲○○、乙○○等持有第二級毒品安非他命之低度行
    為，均應為販賣之高度行為所吸收，不另論罪。被告甲○○係以營利販賣第二級
    毒品犯意而販入安非他命，於販入安非他命之際即成立販賣既遂罪，是被告甲○
    ○將安非他命毒品交由同案已判決確定之被告張宇良轉交給已談妥毒品交易之買
    者綽號「阿芬」女子，張宇良再差遣被告乙○○前去探訪，雖尚未完成交付行為
    即遭警查獲；共犯李威融欲前往樂都旅社販賣安非他命給蔡志偉時，雖亦尚未完
    成交付即為警查獲，然渠等均明知被告甲○○所販入之毒品係用來販賣，雖未實
    際參與販入之階段行為，但既參與其後階段行為，且未超越原計劃之範圍，仍應
    就其所知之程度令負其責（最高法院五十年度台上字第一○六○號判例參考），
    均應論以販賣第二級毒品既遂罪。被告甲○○與李威融就販賣第二級毒品予蔡志
    偉、「權哥」、「燕子」等人犯行，互有犯意之聯絡及行為之分擔，均為共同正
    犯。又共同正犯之意思聯絡，不以數人間直接發生者為限，即有間接聯絡者，亦
    包括在內（最高法院七十七年度台上字第二一三五號判例參照）。被告乙○○雖
    辯稱其前此不認識被告甲○○，惟在販賣安非他命予綽號「阿芬」女子之前，張
    宇良既與被告甲○○有共同販賣安非他命十餘次不詳姓名之人，而被告乙○○復
    依張宇良之指示前約定地點探訪有無購毒者出現，或查訪有無警方在約定交付毒
    品之地點埋伏，或代為交付毒品，縱被告乙○○不知係張宇良與被告甲○○間有
    犯意之聯絡，或事前有所謀議，依前揭最高法院之判例意旨，被告甲○○與被告
    乙○○及張宇良三人就共同販賣第二級毒品予「阿芬」之女子及其他不詳之人間
    ，仍有犯意聯絡及行為分擔，應論以共同正犯。
四、被告甲○○、乙○○先後多次販賣第二級毒品之行為，均時間緊接，罪名相同，
    顯各係基於概括之犯意為之，為連續犯，均應依刑法第五十六條之規定論以一罪
    。被告甲○○前曾於八十八年九月間，因違反毒品危害防制條例案件，經台灣台
    南地方法院判處有期徒刑三月，嗣經台灣高等法院台南分院駁回其上訴確定，於
    八十九年五月二十五日易科罰金執行完畢之事實，有臺灣高雄地方法院檢察署刑
    案資料查註紀錄表在卷足按，其於有期徒刑之執行完畢後五年內再犯本件有期徒
    刑以上之販賣第二級毒品罪，除法定無期徒刑部分依法不得加重外，應依刑法第
    四十七條之規定加重其刑。被告乙○○於行為時年僅十九歲，涉世未深，為賺取
    免費吸食毒品、飯錢補貼等不法利益，遭人利用參與販毒，期間非長，數量甚微
    ，若科處法定刑最輕本刑為有期徒刑七年，客觀上足以引起一般同情，情狀顯堪
    憫恕，爰依刑法第五十九條規定減輕其刑。公訴人雖未就被告甲○○販賣安非他
    命予蔡志偉及其與李威融共同販賣安非他命予「權哥」、「燕子」等人部分起訴
    ，亦未就被告甲○○販賣第二級毒品安非他命予乙○○之犯行提起公訴，亦未敘
    明基於營利之意圖，向綽號「阿兄」者販入安非他命之事實，惟前者既經移送併
    辦（臺灣臺南地方法院檢察署八十九年度偵字第一三○三八號、八十九年度第一
    二七四五號、八十九年度毒偵字第二八二五號、九十年度偵字第一二一三號、九
    十年度偵字第一二一四號），且移送併辦部分與起訴論罪部分有連續犯之裁判上
    一罪關係；後者亦與起訴販賣安非他命論罪有單純上一罪關係，本院均應併予審
    究，附此敘明。按毒品之運送或持有應以途程之遠近及數量之多寡，並依實際情
    參酌被告之犯意認定之，如係零星挾帶或短途持送，依持有論處，此有最高法院
    八二年度台非字第三十四判決、司法院院解字第三五四一號解釋可資參照。同案
    被告張宇良於警詢中雖先後數度供稱替被告甲○○運輸毒品云云，惟參以販賣之
    金額僅二萬元，雖最後一次為警查獲時扣得非安非他命達六百多公克，惟持之地
    點係自高雄市○○○○路至高雄縣大社鄉龍鄉○○○○路途非遠，參酌前揭最高
    法院及司法院之判決及解釋觀之，張宇良及被告乙○○應無運輸之犯意，故不論
    以運輸毒品罪。又毒品危害防制條例於九十二年七月九日修正公布，已於九十三
    年一月九日施行，但關於被告所犯之該條例第四條第二項販賣第二級毒品之罪刑
    規定，並未修正，自無比較新舊法適用之問題，附此敘明。
五、原審認被告甲○○、乙○○二人罪證明確，因予論罪科刑，固非無見。惟查：
（一）被告甲○○、乙○○及共犯張宇良販賣第二級毒品予綽號「阿芬」女子之部分
      ，原判決認定係未遂犯。然(一)按以意圖販賣營利為目的而購入之毒品，於販入
      時即已成立販賣既遂罪，縱尚未交付予購毒者，仍無礙成立販賣毒品既遂罪，
      此與最高法院八十五年度第四次刑事庭會議決議所揭示之情形係指交易之毒品
      原於購入時係供自己施用，並非意圖營利而販入者有異（最高法院八十五年度
      台覆字第一四二號判決參照）。(二)查被告甲○○意圖營利於九十年四月五日向
      「阿兄」之男子以不詳價格販入安非他命八百餘公克後，再與張宇良、乙○○
      基於共同販賣營利之犯意聯絡，準備售予「阿芬」，雖未及交付即為警查獲，
      被告甲○○應論以既遂犯，已無疑義。(三)至於被告乙○○及張宇良雖參與其後
      階段行為，然共同正犯，係共同實施犯罪行為之人，在共同意思範圍內，各自
      分擔犯罪行為之一部，相互利用他人之行為，以達其犯罪之目的，其成立不以
      全體均行參與實施犯罪構成要件之行為為要件（最高法院八十五年度台上字第
      六一七九號、八十七年度台非字第三五號、八十九年度台上字第一四九○號判
      決參照）。(四)是被告乙○○等人所分擔工作均係探路或交付之行為，此觀渠等
      二人自九十年二、三月間以來，俱以此方式參與販毒犯行各二十次、十次，足
      見渠等犯行及所知範圍均未超越原計劃之範圍，仍應就其所知之程度令負其既
      遂之責任，原判決此部分尚有誤會。
（二）再按連續犯係指一次即可成罪之行為，而以概括之犯意，連續實施同一構成要
      件之行為，以遂其初發之犯罪目的，故連續犯之犯罪起訖時間及犯罪態樣（次
      數）乃構成要素之一，自應於事實欄內詳加認定。原判決就被告乙○○部分之
      犯罪時間未載明迄於何時，且原判決於事實欄認被告乙○○替張宇良送毒品二
      十次，理由欄內則援用張宇良於警詢中所述「十次」或「十餘次」，顯有證據
      上理由矛盾之違誤。此外，扣案磅秤、吸食器等物上殘留細微之安非他命並非
      無法與磅磅秤分離，原判決認與毒品同視，併諭知沒收銷燬，亦有未洽。
    被告二人等上訴意旨俱否認犯罪，雖均無理由，惟原判決既有上開瑕疵，自應由
    本院將原判決關於被告甲○○販賣第二級毒品部分暨被告乙○○部分均撤銷撤銷
    改判。審酌被告甲○○以提供安非他命及金錢等不法利益予原向其購買毒品者為
    誘因，利用意志不堅之李威融等多人為其販賣第二級毒品安非他命牟利，形成犯
    罪根源，助長他人吸毒惡習，藉販賣毒品戕害他人身心賺取暴利，且所販入之毒
    品非少，對社會造成之危害甚鉅，犯後後除飾詞圖卸外，甚或一再冒用他人名義
    ，冀圖避免刑責；被告乙○○僅為得安非他命施用，獲取得微少之油錢、香煙、
    飯錢之補貼而盲從附合，犯後深表悔悟等一切情狀，分別量處如主文第二、三項
    所示之刑，並就被告甲○○併科罰金刑部分諭知如易服勞役以罰金總額與六個月
    之比例之折算，又依被告甲○○販賣第二級毒品犯罪之性質，認有宣告褫奪其公
    權之必要，併予宣告褫奪公權七年。
六、按沒收為從刑之一種，具有刑罰及保安處分之性質，且與主刑有其從屬關係，如
    行為後僅沒收之從刑規定有所更易，主刑並未修正時，則沒收部分固不生比較問
    題，依從新之原則，皆應適用修正後之法律（最高法院八十七年度台上字第二五
    九七號判決及八十八年度第一次刑事庭會議決議(二)參照）。查九十三年一月九日
    施行之毒品危害防制條例第十八條第一項增列查獲之第三、四級毒品及製造或施
    用毒品之器具，無正當理由擅自持有者，均予沒入銷燬之規定，而同條例第十九
    條則未修正，先予敘明。次查，扣案如附表一編號一、附表二編號一所示第二級
    毒品安非他命；附表二編號二磅秤上殘留微量之第二級毒品安非他命；附表四編
    號三所示第二級毒品安非他命；附表五編號一、二所示第二級毒品安非他命；附
    表六編號一、二所示第二級毒品安非他命，均應依新修正毒品危害防制條例第十
    八條第一項規定沒收銷燬之；扣案附表一編號四至編號八所示磅秤、研磨機、帳
    簿、空塑膠袋、空香菸盒；附表二編號二所示磅秤、編號五所示空塑膠袋；附表
    四編號六所示空塑膠；附表六編號三、十一、十二所示之空塑膠袋及00000
    000王八機行動電話卡一張、帳冊均係被告甲○○所有，且係供販賣毒品所用
    之物，爰依同條例第十九條第一項之規定宣告沒收之。販賣毒品所得新台幣十八
    萬元亦應依同條例第十九條第一項宣告沒收，如全部或一部不能沒收時，以其財
    產抵償之。附表五編號一、二所示之第二級毒品同屬被告乙○○與被告甲○○及
    張宇良欲共同販賣予「阿芬」女子之毒品，併應在對被告乙○○所示之主文下宣
    告沒收銷毀之。被告乙○○與張宇良共同販毒所得一萬元，亦應依同條例第十九
    條第一項規定併予宣告沒收，如全部或一部不能沒收時，應予其財產抵償之。至
    附表一編號二、三、十所示第一級毒品海洛因、大麻、無毒品之白色粉末、千元
    偽鈔，均與販賣安非他命無關；附表一編號九所示現金亦無證據足以證明係被告
    甲○○販賣毒品所得；附表二編號三、四所示殘留有第二及毒品之吸食器係施用
    安非他命所殘留，及摻有第一級毒品海洛因之香菸，亦均與販賣安非他命無涉；
    附表三所示行動電話亦無證據證明係被告甲○○所有，且無證據證明係供犯罪所
    用之物；附表四編號四、五所示殘留有第二及毒品之吸食器及殘留有第一、二級
    毒品之殘渣袋亦係均分別施用安非他命、海洛因所留下，與本件犯行無關聯性，
    附表五編號三所示物品係張宇良所有，亦無證據足以證明與本件販賣毒品有關；
    附表六編號四至編號十及編號十行動電話門話卡內0000000000、00
    0000000王八卡及編號十三所示筆記本亦無證據足以證明與被告甲○○有
    以之為供作本件販賣安非他命之用；再者證人李威融等雖證稱曾以000000
    0000號、0000000000號、0000000000號、00000
    00000號等行動電話號與被告甲○○聯絡，惟被告甲○○並未坦承該電話係
    其所有，亦無證據足以證明係被告所有，故皆不予宣告沒收。
七、被告張宇良販賣第二級毒品犯罪部分及被告柯釆妤變造國民身分證犯行部分，均
    已經本院前審判決確定，故不另論列，附此敘明。
據上論結，應依刑事訴訟法第三百六十九條第一項前段、第三百六十四條、第二百九
十九條第一項前段，毒品危害防制條例第四條第二項、新修正第十八條第一項、第十
九條第一項，刑法第十一條、第二十八條、第五十六條、第三十七條第二項、第三十
八條第一項第二款、第四十二條第三項、第四十七條、第五十九條，罰金罰鍰提高標
準條例第一條前段，判決如主文。
本案經檢察官張金塗到庭執行職務。
中     華     民     國      九十三      年     一     月     二十      日
                              臺灣高等法院高雄分院刑事第三庭
                                  審判長法官  周賢銳
                                        法官  謝宏宗
                                        法官  黃建榮
右正本證明與原本無異。
如不服本判決應於收受本判決後十日內向本院提出上訴書狀，其未述上訴理由者，
並得於提起上訴後十日內向本院補提理由書狀（均須按他造當事人之人數附繕本)「
切勿逕送上級法院」。
                                      書記官  鄭翠芬
中     華     民     國      九十三      年     一     月     二十      日
附錄：本判決論罪科刑法條：
毒品危害防制條例第四條第二項：
製造、運輸、販賣第二級毒品者，處無期徒刑或七年以上有期徒刑，得併科新台幣七
百萬元以下罰金。
附表一：
┌──┬──────┬───────────┬───────┬────┐
│    │            │                      │              │偵字案號│
│編號│ 查獲時間   │ 扣 案 物 品 或 用 途 │  數  量      │及查獲地│
│    │            │                      │              │點      │
├──┼──────┼───────────┼───────┼────┤
│ 一 │八十九年十一│                      │實際淨重五百五│八十九年│
│    │月五日凌晨二│第二級毒品安非他命    │十八點八公克，│度偵字第│
│    │時          │（甲○○所有供販賣用）│驗後餘重五百五│一二七四│
│    │            │                      │十八點一公克  │五號、八│
├──┼──────┼───────────┼───────┤十九年度│
│ 二 │ 同  右     │第一級毒品海洛因      │淨重三點三一公│毒偵字第│
│    │            │                      │克，包裝重零點│二八二五│
│    │            │                      │三四公克。    │號，臺南│
│    │            │無毒品反應之白粉      │淨重四十三點七│市中華東│
│    │            │                      │一公克。      │路二段七│
├──┼──────┼───────────┼───────┤巷十三弄│
│ 三 │ 同  右     │第二級毒品大麻        │不詳          │二號及地│
├──┼──────┼───────────┼───────┤下室Ｆ２│
│ 四 │ 同  右     │天秤（甲○○所有供販毒│一台          │－６３７│
│    │            │用）                  │              │７號自用│
├──┼──────┼───────────┼───────┤小客車內│
│ 五 │ 同  右     │研磨機（同右）        │一台          │。      │
├──┼──────┼───────────┼───────┤        │
│ 六 │ 同  右     │帳簿（同右）          │一本          │        │
├──┼──────┼───────────┼───────┤        │
│ 七 │ 同  右     │塑膠袋（同右）        │一包          │        │
├──┼──────┼───────────┼───────┤        │
│ 八 │ 同  右     │香菸盒（同右）        │十五盒        │        │
├──┼──────┼───────────┼───────┤        │
│ 九 │ 同  右     │新臺幣二萬七千元      │              │        │
│    │            │                      │              │        │
├──┼──────┼───────────┼───────┤        │
│ 十 │ 同  右     │千元偽鈔              │六張          │        │
└──┴──────┴───────────┴───────┴────┘
附表二：
┌──┬──────┬───────────┬───────┬────┐
│    │            │                      │              │偵字案號│
│編號│ 查獲時間   │   扣  案  物  品     │  數   量     │及查獲地│
│    │            │                      │              │點      │
├──┼──────┼───────────┼───────┼────┤
│ 一 │八十九年十一│                      │              │八十九年│
│    │月十一日零時│第二級毒品安非他命    │六包          │度偵字第│
│    │許          │                      │              │一三○三│
├──┼──────┼───────────┼───────┤八號，臺│
│ 二 │  同  右    │殘留有第二級毒品安非他│一台          │南市永福│
│    │            │命之磅秤（甲○○所有供│              │路二段一│
│    │            │販毒用）              │              │五二巷四│
├──┼──────┼───────────┼───────┤十八號樂│
│ 三 │  同  右    │殘留有第二級毒品安非他│十二個        │都旅社三│
│    │            │命之吸食器            │              │一一室。│
├──┼──────┼───────────┼───────┤        │
│ 四 │  同  右    │摻有第一級毒品海洛因之│一支          │        │
│    │            │香菸                  │              │        │
├──┼──────┼───────────┼───────┤        │
│ 五 │  同  右    │空膠袋（甲○○所有供販│九十三只      │        │
│    │            │毒用）                │              │        │
└──┴──────┴───────────┴───────┴────┘
附表三
┌──┬──────┬───────────┬───────┬────┐
│編號│ 查獲時間   │   扣  案  物  品     │   數   量    │偵字案號│
├──┼──────┼───────────┼───────┼────┤
│ 一 │八十九年十一│行動電話        │四支          │八十九年│
│    │月十一日七時│                      │              │度偵字一│
│    │許          │                      │              │三○三八│
├──┼──────┼───────────┼───────┤號台南市│
│ 二 │  同  右    │柯美蓮身分證          │一枚          │慶平路三│
├──┼──────┼───────────┼───────┤八八號十│
│ 三 │  同  右    │柯美蓮駕駛執照        │一枚          │樓之七。│
│    │            │                      │              │        │
└──┴──────┴───────────┴───────┴────┘
附表四：
┌──┬──────┬───────────┬───────┬────┐
│編號│ 查獲時間   │    扣 案 物 品       │   數  量     │偵字案號│
├──┼──────┼───────────┼───────┼────┤
│    │九十年一月十│                      │淨重零點七二公│九十年度│
│ 一 │一日二十三時│第一級毒品海洛因      │克、包裝重零點│偵字第一│
│    │五十分許    │                      │二七公克      │二一四號│
├──┼──────┼───────────┼───────┤，台南縣│
│ 二 │ 同  右     │大 麻                 │八支          │永康市中│
├──┼──────┼───────────┼───────┤華路四七│
│ 三 │ 同  右     │第二級毒品安非他命    │毛重十六點七公│三號五樓│
│    │            │白色品體十四包        │克            │之五。  │
│    │            │                      │              │        │
├──┼──────┼───────────┼───────┤        │
│ 四 │ 同  右     │殘留第二級毒品安非他命│二組          │        │
│    │            │之吸食器              │              │        │
├──┼──────┼───────────┼───────┤        │
│    │            │殘留第一級毒品海洛因及│              │        │
│ 五 │ 同  右     │第二級毒品安非他命之殘│九十六個      │        │
│    │            │渣袋                  │              │        │
├──┼──────┼───────────┼───────┤        │
│ 六 │ 同  右     │塑膠袋（甲○○所有供販│一百九十個    │        │
│    │            │毒用）                │              │        │
└──┴──────┴───────────┴───────┴────┘
附表五：
┌──┬──────┬───────────┬───────┬────┐
│    │            │                      │              │偵字案號│
│編號│  查獲時間  │ 扣 案 物 品 或 用 途 │   數  量     │及查獲地│
│    │            │                      │              │點      │
├──┼──────┼───────────┼───────┼────┤
│    │九十年四月六│                      │驗後毛重八百七│九十年度│
│ 一 │日十八時三十│第二級毒品安非他命    │十七點八公克，│偵字第六│
│    │分許        │                      │驗前毛重八百七│七二六號│
│    │            │                      │十八公克。    │高雄縣大│
├──┼──────┼───────────┼───────┤社鄉旗楠│
│    │            │                      │驗後毛重十一點│路一○三│
│ 二 │同  右      │第二級毒品安非他命    │九五公克，驗前│巷三號龍│
│    │            │（張宇良販毒所得毒品）│毛重十二公克。│鄉ＫＴＶ│
│    │            │                      │              │前停車場│
├──┼──────┼───────────┼───────┤        │
│ 三 │同  右      │峰牌香煙盒            │一個          │        │
└──┴──────┴───────────┴───────┴────┘
附表六：
┌──┬──────┬───────────┬───────┬────┐
│    │            │                      │              │偵字案號│
│編號│ 查 獲 時 間│    扣 案 物 品       │  數   量     │及查獲地│
│    │            │                      │              │點      │
├──┼──────┼───────────┼───────┼────┤
│    │九十年四月六│                      │合計驗後毛重六│臺灣高雄│
│ 一 │日二十一時三│第二級毒品安非他命二包│十八點二公克，│地方法院│
│    │十分許。    │                      │驗前毛重六十八│檢察署九│
│    │            │                      │點三公克。    │十年度偵│
├──┼──────┼───────────┼───────┤字第六七│
│    │            │                      │合計驗後六十六│二六號。│
│ 二 │ 同   右    │第二級毒品安非他命二十│點二五公克，驗│        │
│    │            │一包                  │前毛重六十六點│        │
│    │            │                      │三公克。      │        │
├──┼──────┼───────────┼───────┤高雄市楠│
│ 三 │ 同   右    │空塑膠袋              │十三只        │梓區興西│
│    │            │（甲○○所有供販毒用）│              │路三十六│
├──┼──────┼───────────┼───────┤號前２Ｓ│
│ 四 │ 同   右    │峰牌香菸盒            │二個          │－４９１│
├──┼──────┼───────────┼───────┤５號自用│
│ 五 │ 同   右    │遠傳及台灣大哥大門號卡│二張          │小客車。│
│    │            │                      │              │        │
├──┼──────┼───────────┼───────┤        │
│ 六 │ 同   右    │行動電話機（同右）    │二支          │        │
├──┼──────┼───────────┼───────┤        │
│ 七 │ 同   右    │換貼有甲○○相片之曹秀│一枚          │        │
│    │            │娥身分證              │              │        │
├──┼──────┼───────────┼───────┤        │
│ 八 │ 同   右    │玻璃吸食器            │一只          │        │
├──┼──────┼───────────┼───────┤        │
│ 九 │ 同   右    │信用卡                │二張          │        │
├──┼──────┼───────────┼───────┤        │
│ 十 │ 同   右    │金融卡                │十張          │        │
├──┼──────┼───────────┼───────┤        │
│十一│ 同   右    │0000000000  │行動電話卡三張│        │
│    │            │0000000000  │僅第一張係供聯│        │
│    │            │0000000000  │絡販毒所用    │        │
│    │            │                      │              │        │
├──┼──────┼───────────┼───────┤        │
│十二│ 同   右    │帳冊（甲○○所有供販毒│一本          │        │
│    │            │用）                  │              │        │
├──┼──────┼───────────┼───────┤        │
│十三│ 同   右    │筆記本（甲○○所有）  │一本│        │
│    │            │                      │              │        │
└──┴──────┴───────────┴───────┴────┘
